【裁判字號】    99,易,408
【裁判日期】    990623
【裁判案由】    竊盜
【裁判全文】
臺灣桃園地方法院刑事判決               99年度易字第408號
公  訴  人  臺灣桃園地方法院檢察署檢察官
被      告  丙○
上列被告因竊盜等案件，經檢察官提起公訴（99年度偵字第6550
號），本院於準備程序進行中，被告就被訴之事實為有罪之陳述
，經告知被告簡式審判程序之旨，並聽取當事人之意見後，裁定
進行簡式審判程序，判決如下：
    主  文
丙○竊盜，累犯，處有期徒刑伍月，如易科罰金以新臺幣壹仟元
折算壹日。
    事  實
一、丙○前因違反毒品危害防制條例案件，於民國96年2 月12日
    ，經本院以95年度訴字第2852號判處有期徒刑9 月確定，於
    96年8 月6 日經本院以96年度聲減字第1897號將上開案件減
    為有期徒刑4 月又15日確定，甫於同年10月15日執行完畢出
    監，猶不知悔改。於98年6 月2 日上午11時許，請求不知情
    之友人甲○○（檢察官認該人係共犯，尚有誤會，詳後述）
    ，駕駛車牌號碼為0155-DA 號自用小客車搭載其前往其妻工
    作處所向其妻借用車輛，丙○行經桃園縣蘆竹鄉○○村○○
    路○ 段1337號前70至80公尺處，見乙○○所有之L5-4008 號
    自用小客車車門開啟，遂向甲○○要求下車，並步行至桃園
    縣蘆竹鄉○○村○○路○ 段1337號前，將未關閉引擎之
    L5-4008 號自用小客車開走，以此方式竊取自用小客車1 台
    得手。嗣因乙○○報警後始循線查獲上情。
二、案經臺灣桃園地方法院檢察署檢察官自動簽分偵查起訴。
    理  由
一、按除被告所犯為死刑、無期徒刑、最輕本刑為3 年以上有期
    徒刑之罪或高等法院管轄第一審案件者外，於第一次審判期
    日前之準備程序進行中，被告先就被訴事實為有罪之陳述時
    ，審判長得告知被告簡式審判程序之旨，並聽取當事人、代
    理人、辯護人及輔佐人之意見後，裁定進行簡式審判程序，
    刑事訴訟法第273 條之1 第1 項定有明文。經核，本件被告
    丙○所犯係死刑、無期徒刑、最輕本刑為3 年以上有期徒刑
    以外之罪，其於準備程序中就被訴事實為有罪之陳述，經法
    官告知簡式審判程序之旨，並聽取公訴人、被告之意見後，
    本院爰依首揭規定，合議裁定由受命法官獨任進行簡式審判
    程序，合先敘明。
二、按被告以外之人於審判外之陳述，雖不符同法第159 條之1
    至之4 之規定，而經當事人於審判程序同意作為證據，法院
    審酌該言詞陳述或書面陳述作成時之情況，認為適當者，亦
    得為證據，刑事訴訟法第159 條之5 第1 項定有明文。查本
    件被告及檢察官於審判程序中就下述證據資料屬傳聞證據，
    且不符刑事訴訟法第159 條之1 至之4 之規定者，均同意作
    為證據，而本院審酌各該證據資料作成時之一切客觀情況，
    認為適當，故得為證據。
三、訊據被告丙○對於上揭犯罪事實均坦承不諱，核與證人即告
    訴人乙○○指訴相符，另經證人甲○○證述明確在卷，復有
    車號L5-4008 號車籍查詢基本資料1 紙、監視錄影畫面翻拍
    照片8 幀附卷可稽，堪認被告之任意性自白核與事實相符，
    足以採信，被告犯行至堪認定。本件事證已臻明確，被告犯
    行洵堪認定，應予依法論科。
四、核被告所為係犯刑法第320 條第1 項竊盜罪。被告供承本案
    係由伊1 人行竊，甲○○並不知情等語，核與證人甲○○之
    證述相符，而被告與甲○○並未認識許久，2 人於本案發生
    前亦僅係因路邊偶遇，業據被告供承在卷，被告無需特地為
    了不甚熟稔之友人甲○○擔負偽證之責，是檢察官認被告與
    甲○○共犯本案竊盜罪容有誤會。被告前因違反毒品危害防
    制條例案件，於民國96年2 月12日，經本院以95年度訴字第
    2852號判處有期徒刑9 月確定，於96年8 月6 日經本院以96
    年度聲減字第1897號將上開案件減為有期徒刑4 月又15日確
    定，甫於同年10月15日執行完畢出監，此有臺灣高等法院被
    告前案紀錄表1 份附卷可按，其於5 年以內再犯本件最重本
    刑為有期徒刑以上之罪，為累犯，應依刑法第47 條 第1 項
    之規定加重其刑。爰審酌被告不思自食其力，恣意行竊他人
    財物，所為對社會治安及他人財產之危害非輕，惟於本院審
    理時終知坦承犯行之態度等一切情狀，量處如主文所示之刑
    ，併諭知易科罰金之折算標準，以資懲儆。
據上論斷，應依刑事訴訟法第273 條之1 第1 項、第299 條第1
項前段，刑法第320 條第1 項、第47條第1 項、第41條第1 項前
段，刑法施行法第1 條之1 ，判決如主文。
本案經檢察官黃俊華到庭執行職務。
中    華    民    國    99    年    6     月    23    日
                  刑事第五庭  法  官    江春瑩
以上正本證明與原本無異。
如不服本判決應於收受判決後10日內向本院提出上訴書狀，並應
敘述具體理由。其未敘述上訴理由者，應於上訴期間屆滿後20日
內向本院補提理由書( 均須按他造當事人之人數附繕本) 「切勿
逕送上級法院」。
                              書記官    羅婉榕
中    華    民    國    99    年    6     月    23    日
附錄本件論罪科刑法條全文
中華民國刑法第320 條（普通竊盜罪、竊佔罪）
意圖為自己或第三人不法之所有，而竊取他人之動產者，為竊盜
罪，處5 年以下有期徒刑、拘役或5 百元以下罰金。
意圖為自己或第三人不法之利益，而竊佔他人之不動產者，依前
項之規定處斷。
前二項之未遂犯罰之。

司法院資訊處製作；財團法人民間司法改革基金會備份。
